【裁判字號】    97,上訴,322
【裁判日期】    970430
【裁判案由】    妨害自由
【裁判全文】
臺灣高等法院刑事判決                 97年度上訴字第322號
上  訴  人  臺灣板橋地方法院檢察署檢察官
被      告  甲○○
選任辯護人  莫詒文律師
            李艾倫律師
上列上訴人因被告妨害自由案件，不服台灣板橋地方法院96年度
訴字第1675號，中華民國96年11月26日第一審判決（起訴案號：
臺灣板橋地方法院檢察署96年度偵字第79號），提起上訴，本院
判決如下：
    主  文
上訴駁回。
    事  實
一、甲○○因土地投資而與乙○○發生債務糾紛，甲○○乃委由
    友人袁卉芬（未據起訴）處理債務催討事宜，袁卉芬即聯絡
    真實姓名年籍不詳綽號「文哥」之成年男子向乙○○催討債
    務，並約定「文哥」催討債務之報酬為債權金額之20%。詎
    甲○○竟與袁卉芬、「文哥」、「文哥」指派之另3名真實
    姓名年籍不詳之成年男子，共同基於私行拘禁及傷害之犯意
    聯絡，於民國（下同）95年12月12日下午3時許，由甲○○
    先與「文哥」及上開3名不詳成年男子在基隆市五堵百福社
    區蔡旺璉市議員服務處會合，袁卉芬隨後亦抵達蔡旺璉市議
    員服務處，再由該3名不詳之成年男子駕駛車牌號碼不詳之
    黑色賓士車隨同甲○○前往臺北縣汐止市○○街162號1樓乙
    ○○住處，向乙○○催討債務，因乙○○否認債務，其中2
    名成年男子竟分別徒手毆打乙○○之胸部及背部，並強拉乙
    ○○之褲帶押乙○○上車，由上開3名不詳成年男子其中1人
    駕駛黑色賓士車，另2名不詳成年男子將乙○○夾坐在該車
    後座，甲○○則坐在副駕駛座，將乙○○帶至蔡旺璉市議員
    服務處之小房間內私行拘禁之。甲○○、上開3名不詳成年
    男子與當時已在蔡旺璉市議員服務處等候之「文哥」及袁卉
    芬於同日下午3時30分許會合後，「文哥」即質問乙○○打
    算如何處理積欠甲○○之債務，因乙○○仍否認債務，「文
    哥」遂出手毆打乙○○胸部1拳，上開3名不詳成年男子其中
    2人並接續對乙○○拳打腳踢，其中1人復持鐵棍接續毆打乙
    ○○之身體及腿部，甲○○及袁卉芬則在旁觀看，任由「文
    哥」等人毆打乙○○，致乙○○受有後頸3公分乘以2公分挫
    傷、左後背15公分乘以5公分挫傷、前臂6公分乘以2公分挫
    傷、大腿15公分乘以6公分挫傷、小腿10公分乘以6公分挫傷
    、前胸15公分乘以6公分挫傷、左臂30公分乘以2公分擦傷、
    大腿5公分乘以2公分擦傷、小腿30公分乘以2公分擦傷等傷
    害，袁卉芬並以：你欠甲○○這麼多錢，如果今天不處理會
    死得很難看、今天走不出房間等語恐嚇乙○○，其旁另名不
    詳成年男子則以：要找個洞將你埋起來、要拿球棍把你腿打
    斷等語恐嚇乙○○，致乙○○心生畏懼，而依甲○○之指示
    簽發面額新臺幣（下同）6,300萬元之本票1紙予甲○○，甲
    ○○再將該紙本票交予袁卉芬轉交「文哥」，甲○○並要求
    乙○○帶同其等前往苗栗縣找乙○○之父母處理此項債務。
    甲○○與「文哥」即承前私行拘禁之共同犯意聯絡，並與「
    文哥」指派之葉振騰、何信億（涉犯私行拘禁罪部分均經原
    審法院判決確定）共同基於私行拘禁之犯意聯絡，接續於95
    年12月13日凌晨零時分許，將乙○○帶離蔡旺璉市議員服務
    處，再由葉振騰駕駛車牌號碼3077-PC號自用小客車，搭載
    何信億坐於副駕駛座，甲○○、乙○○坐於後座，強押乙○
    ○前往臺北縣中和市○○路3號「坎城時尚旅店」109號房私
    行拘禁之，逼令乙○○於天亮後帶同其等前往苗栗縣找乙○
    ○之父母支付上開本票金額，嗣乙○○趁隙於同日凌晨2時
    27分許以行動電話傳送簡訊「報警備（被）押中和坎城汽車
    旅館一零九」請其妻李妃真報案處理，經警於同日凌晨3時5
    分許，在上址「坎城時尚旅店」109號房查獲葉振騰、何信
    億，並救出乙○○，另於同店113號房查獲甲○○，當場發
    現乙○○全身受有上開傷勢，始悉上情。
二、案經乙○○訴由臺北縣政府警察局中和分局報告臺灣板橋地
    方法院檢察署檢察官偵查起訴。
    理  由
一、證據能力部分：按「被告以外之人於審判外之言詞或書面陳
    述，除法律有規定者外，不得作為證據」，刑事訴訟法第15
    9條第1項固有明文；惟按「被告以外之人於偵查中向檢察官
    所為之陳述，除顯有不可信之情況者外，得為證據。」、「
    除前三條之情形外，下列文書亦得為證據：除顯有不可信之
    情況外，從事業務之人於業務上或通常業務過程所須製作之
    紀錄文書、證明文書」、「被告以外之人於審判外之陳述，
    雖不符前4條之規定，而經當事人於審判程序同意作為證據
    ，法院審酌該言詞陳述或書面陳述作成之情況，認為適當者
    ，亦得為證據」，同法第159條之1第2項、第159條之4第2款
    、第159條之5第1項亦分別定有明文。查證人乙○○、李妃
    真於檢察官偵查中均曾到庭具結作證，有卷附之證人結文可
    證（見偵查卷第89至90頁），而證人乙○○、李妃真、袁卉
    芬、共同被告即證人葉振騰於原審中亦均以證人身分經被告
    或被告之選任辯護人詰問（見原審卷第79至105頁），又被
    告於原審及本院審理時，既未聲請傳喚共同被告何信億為證
    人行交互詰問，且對共同被告何信億之供述均表示沒有意見
    （見原審卷第38頁、本院卷第52頁反面），即有將該等傳聞
    證據採為證據之同意，綜觀全案資料，並未發現渠等之陳述
    有何顯不可信之情況，本院審酌渠等作證時之情況，認以渠
    等審判外之陳述作為本案證據並無不當，故認均有證據能力
    。又告訴人乙○○所提出之誠泰醫院診斷證明書1紙，為該
    醫院醫生於通常業務過程所須製作之紀錄文書、證明文書，
    無顯有不可信之情況，且被告於原審及本院審理時均同意引
    為本件證據（見原審卷第38頁、本院卷第53頁反面），本院
    認以之作為證據並無不當，故認亦有證據能力，均先予敘明
    。
二、訊據被告甲○○矢口否認有何妨害自由及傷害之犯行，辯稱
    ：伊本意在請告訴人出面處理多年之債務，並由公正第三人
    見證，避免告訴人託詞卸責或避不見面，且僅委託袁卉芬處
    理催收款項，對告訴人並無任何妨害自由或傷害之行為，亦
    無授意他人對告訴人為妨害自由或傷害之行為云云。經查：
  (一)被告甲○○委託證人袁卉芬向告訴人乙○○催討債務：
    被告甲○○於原審法院審理時供稱：乙○○積欠伊六千多萬
    元債務，伊請袁卉芬全權處理向乙○○催討債務之事，袁卉
    芬就找「文董」等人處理，袁卉芬並告訴伊催討債務之費用
    是債務的百分之二十等語（見原審卷第99頁）；核與證人袁
    卉芬於原審法院審理時證稱：被告甲○○請伊幫忙處理他與
    乙○○間之債務，95年11、12月時，甲○○已經找到乙○○
    ，只是乙○○一直不還錢，因為伊先夫之前曾請「文哥」處
    理別人欠伊先夫的債務，伊就打電話給「文哥」並把甲○○
    的事情告訴「文哥」，請他幫忙處理，再與「文哥」見面，
    把甲○○事情的來龍去脈告訴「文哥」，並將乙○○欠債的
    資料交給「文哥」，幾天後，「文哥」問伊甲○○有沒有空
    ，可不可以一起出來找乙○○處理事情，伊就打電話告訴甲
    ○○，後來95年12月12日下午甲○○與「文哥」約在五堵百
    福社區蔡旺璉服務處見面等情大致相符（見原審卷第95至98
    頁）；復經證人即告訴人乙○○於原審法院審理時結證：當
    初甲○○買伊太太名下的土地，因為沒有履行，所以甲○○
    以合夥人的身分對伊主張權利要求伊還錢，但伊對契約內容
    有爭執等語在卷（見原審卷第85、87頁），並有契約書、協
    議書影本各1紙在卷可稽（附於原審卷第118至123頁），是
    以被告甲○○因土地投資而與告訴人乙○○發生債務糾紛，
    被告甲○○乃委由證人袁卉芬處理債務催討事宜，證人袁卉
    芬即聯絡綽號「文哥」之成年男子向告訴人乙○○催討債務
    ，並約定「文哥」催討債務之報酬為債權金額之20%等事實
    堪以認定。
  (二)被告甲○○、證人袁卉芬、綽號「文哥」之成年男子等人傷
    害及私行拘禁告訴人乙○○；被告甲○○、共同被告葉振騰
    、何信億私行拘禁告訴人乙○○之情形：
  訊據被告甲○○於原審法院準備程序及審理時供承：95年12
    月12日下午3點多，伊與袁卉芬找的2名成年男子一起去汐止
    招商街162號1樓向乙○○催討6,300萬元債務，起初乙○○
    否認有這筆債務，他說是投資，後來一起去蔡旺璉市議員服
    務處，當時在場伊這方的人有伊、袁卉芬及袁卉芬找來的人
    ，伊再問乙○○這筆錢要怎麼還，他一開始說投資，後來才
    同意要清償，後來乙○○有在蔡旺璉服務處簽1張6,300萬元
    本票給伊，伊將該紙本票交予袁卉芬轉交「文哥」，因為當
    初是請袁卉芬處理。後來乙○○要帶著其等一起去苗栗找他
    母親討論還錢的事，但時間已經晚了，所以就決定先投宿在
    中和市「坎城時尚旅店」，葉振騰、何信億是在95年12月13
    日凌晨12點左右到蔡議員服務處跟伊會合，伊、葉振騰、何
    信億、乙○○就一起去中和「坎城時尚旅店」投宿，由葉振
    騰開車，伊坐在後座右邊，乙○○坐駕駛座後面，何信億坐
    副駕駛座，後來在凌晨3點多被警查獲等情（見原審卷第36
    至37頁、第101至102頁）；共同被告葉振騰於原審法院準備
    程序時亦坦承：95年12月13日凌晨12點左右，伊與何信億一
    起到基隆蔡旺璉市議員服務處找甲○○，去的時候，甲○○
    說要去苗栗一趟，後來因為時間太晚了，就先去「坎城時尚
    旅店」投宿，當時是伊開車牌號碼3077-PC號汽車，載著何
    信億、甲○○、乙○○，到旅店後，半夜時警察就來了等語
    （見原審卷第37頁）；共同被告何信億於原審法院準備程序
    時復供認：95年12月13日凌晨，伊跟葉振騰一起去基隆，由
    葉振騰開車，伊在車上等，後來甲○○及另一名男子也上車
    ，在車上，他們說要去苗栗，後來因為時間晚了，就先住在
    「坎城時尚旅店」，半夜警察就來了等語（見原審卷第37頁
    ）；證人即被告甲○○於原審法院審理時並結證稱：當天在
    蔡旺璉市議員服務處處理債務的人找葉振騰幫伊開車，伊之
    前不認識葉振騰等語（見原審卷第104頁）。
  又證人袁卉芬於原審法院審理時證稱：95年12月12日下午甲
    ○○與「文哥」先在五堵百福社區蔡旺璉服務處見面，甲○
    ○就與「文哥」的人去汐止找乙○○，後來伊也到蔡旺璉服
    務處。伊進到服務處裡面一個泡茶的房間，看到乙○○很頹
    廢，衣服髒髒皺皺的，臉也髒髒的，當時甲○○跟「文哥」
    也在場，文哥那方大約有3、4個成年男子進進出出，伊到場
    之後就說明甲○○與乙○○的債務情況，因為乙○○不認帳
    ，甲○○就說你怎麼可以不認帳，乙○○請甲○○拿出債權
    債務的證據，因為伊跟乙○○說你要把你的良心拿出來，如
    果有能力就要還甲○○錢，但乙○○說他沒有錢，他可以找
    他爸爸媽媽處理，乙○○就簽1張六千多萬元的本票，簽完
    本票以後，伊就離開了等語（見原審卷第93至95頁）。
  再證人即告訴人乙○○於偵查及原審法院審理時結證：95年
    年12月12日下午3時，甲○○帶了3個成年男子共4人到伊汐
    止招商街住處，甲○○旁邊的人問伊要如何處理與甲○○的
    債務，伊說跟甲○○並無債務關係，如果要講就到警察局講
    ，伊講完這句話，甲○○帶來的其中2個人1個就打伊胸部，
    另1個打伊背部，然後提拉伊的褲子就把伊押上1台黑色賓士
    車，當時甲○○在旁邊看，伊被帶上車之後，坐在後座中間
    ，甲○○帶來的2個人坐在伊左右邊，甲○○坐在副駕駛座
    ，他們開很快，約10幾分鐘就把伊帶到基隆市五堵百福社區
    蔡旺璉市議員服務處裡面的1間房間，那間房間並沒有服務
    處的工作人員。當時進入房間的有甲○○及甲○○帶來的3
    個男子，在場的另外還有1位男子，押伊的那3個男子稱他是
    「老大」，證人袁卉芬當時也在場且自稱是「蔡小姐」，總
    共有6個人，那位「老大」問伊如何處理欠甲○○的錢，伊
    否認有欠錢，並說這是當初大家投資土地的錢，沒有借貸關
    係，「老大」就動手打伊胸部1拳，押伊的那3個人其中2個
    人亦對伊拳打腳踢，押伊的其中1人拿鐵棍打伊身體及腿部
    ，甲○○、袁卉芬在旁邊看，當時袁卉芬有說：你欠甲○○
    這麼多錢，如果今天不處理會死得很難看、今天走不出房間
    等恐嚇的話，旁邊另1位男子則說要找個洞把你埋起來、要
    拿球棍把你腿打斷等恐嚇的話，當時伊心裡想，如果再堅持
    下去會被打死，就配合他們，後來甲○○要伊簽1張面額6,3
    00萬元的本票，本票的面額是當場甲○○講的，伊簽本票時
    ，甲○○、袁卉芬都在場，當時伊說沒有錢，他們說要去找
    伊父母要，並要伊第2天帶他們去苗栗找伊父母處理。從服
    務處離開時大約隔天凌晨12點多，一開始他們說要帶伊去三
    溫暖過夜，伊在車上有要求甲○○等人讓伊回去，他們不肯
    ，葉振騰或何信億叫伊配合一下，不要讓他們難做人，葉振
    騰或何信億就開車載伊、甲○○到中和坎城時尚旅店，伊坐
    後座，他們訂了中和坎城時尚旅店的2間房間，一開始甲○
    ○、葉振騰、何信億帶伊進入其中1個房間，伊身上有傷很
    不舒服，就假裝睡覺偷發簡訊給伊太太，簡訊內容是「報警
    備（被）押中和坎城汽車旅館一零九」，後來警察就來開門
    ，警察來時，伊所在的房間只有何信億、葉振騰在場等語綦
    詳（見偵查卷第86至88頁、原審卷第79至85頁）；復經證人
    李妃真於偵查及原審法院審理時結證稱：95年12月13日半夜
    2點多，乙○○傳簡訊到伊兒子手機，兒子拿手機給伊看，
    伊才去派出所報警，之後警察就會同伊一起到發送簡訊的地
    方，就是1個汽車旅館當時看到警察進去叫出很多人，伊看
    到乙○○非常痛苦疲憊，身上很髒，他當時有衣服拉開給警
    察看，身上有很多瘀傷及流血，他的胸部、大腿、手、腳、
    脖子、背後有一塊塊紅紅的、黑黑的瘀血及流血，當天他穿
    著牛仔褲、Ｔ恤，衣褲都有破掉等語詳確（見偵查卷第87至
    88頁、原審卷第88至89頁）；關於證人乙○○受傷情形，並
    有誠泰醫院診斷證明書1紙存卷可憑（見偵查卷第51頁），
    其上所載傷勢核與證人乙○○證述遭毆打之情形相符；且經
    原審法院當庭勘驗證人乙○○提出之行動電話內簡訊內容，
    確實顯示簡訊文字如證人乙○○所述，該簡訊並記載傳送時
    間為「0000-00-00，02：27：32」，記明在卷（見原審卷第
    81頁），亦與證人乙○○證述之情節相符，足見證人乙○○
    所證上開遭私行拘禁及傷害之情節，均屬事實。
  是由上開被告甲○○之供述、證人袁卉芬、乙○○之證詞可
    知，被告甲○○既委託證人袁卉芬處理向告訴人乙○○催討
    債務事宜，證人袁卉芬復委託綽號「文哥」之人處理討債之
    事，證人袁卉芬且向被告甲○○表示委託「文哥」處理討債
    之報酬為債權之20%，被告甲○○、證人袁卉芬、綽號「文
    哥」之人並曾就向告訴人乙○○催討債務之相關事宜會面討
    論；且被告甲○○帶同「文哥」找來之另3名不詳男子前往
    告訴人乙○○汐止住處將告訴人乙○○押往基隆市五堵百福
    社區蔡旺璉市議員服務處，「文哥」等人將告訴人乙○○私
    行拘禁在蔡旺璉市議員服務處及傷害告訴人乙○○時，被告
    甲○○及證人袁卉芬均在場，證人袁卉芬並出言恐嚇告訴人
    乙○○，嗣告訴人乙○○被迫依被告甲○○之指示簽發面額
    6,300萬元之本票後交予被告甲○○，被告甲○○復將該紙
    本票交予證人袁卉芬轉交「文哥」處理，足見被告甲○○、
    證人袁卉芬、綽號「文哥」之人及「文哥」找來之另3名真
    實姓名年籍不詳之成年男子，就上開私行拘禁及傷害告訴人
    乙○○之行為，顯有犯意聯絡與行為分擔，至為明確。其次
    ，由上開被告甲○○、共同被告葉振騰、何信億之供述、證
    人甲○○、乙○○、李妃真之證詞可知，被告甲○○係與「
    文哥」指派之共同被告葉振騰，及葉振騰找來之共同被告何
    信億，一同駕車將告訴人乙○○押往坎城時尚旅店投宿，以
    便天亮後前往苗栗縣向告訴人乙○○之父母要求支付上開本
    票金額，而告訴人乙○○簽發之上開本票金額能否兌現，亦
    即向告訴人乙○○催討債務之行為有無成果，實攸關綽號「
    文哥」之人能否獲取催討債務行為之高額報酬，是以此部分
    行為亦屬綽號「文哥」之人受託催討債務之範圍，足見共同
    被告葉振騰及何信億均係「文哥」所指派之同夥，以協助被
    告甲○○將告訴人乙○○押往苗栗縣向告訴人乙○○之父母
    要求支付上開本票金額，從而，被告甲○○、共同被告葉振
    騰、何信億與綽號「文哥」之人，就駕車將告訴人乙○○押
    往坎城時尚旅店私行拘禁部分，亦有犯意聯絡與行為分擔，
    甚為顯然。
  至證人袁卉芬雖證稱：委託「文哥」催討債務沒有約定報酬
    ，伊在蔡旺璉市議員服務處沒有自稱「蔡小姐」，也沒有看
    到有人恐嚇或傷害乙○○云云。惟證人袁卉芬係受被告甲○
    ○委託處理向告訴人乙○○催討債務事宜，且受託催討債務
    之「文哥」係由證人袁卉芬負責聯絡，而此等事實是否成立
    ，與其及被告甲○○是否成立犯罪息息相關，是證人袁卉芬
    此部分證詞，顯係迴護被告甲○○及規避自身刑責之詞，委
    不足採。
  (三)綜上所述，被告甲○○以上開情詞置辯，乃圖卸刑責之詞，
    均不足採信。本案事證明確，被告甲○○上揭犯行洵堪認定
    ，應依法論科。
三、按刑法第302條第1項之妨害自由罪，雖以強暴、脅迫為構成
    要件之一，然並非以傷害人為當然之方法，若於實施妨害自
    由行為之際，另有傷害之故意與行為，究不能謂其因而致普
    通傷害為強暴、脅迫之當然結果（最高法院95年度台上字第
    516號判決意旨參照）。查被告甲○○推由「文哥」指派之
    2名不詳成年男子在告訴人乙○○住處前，徒手毆打告訴人
    乙○○之胸部及背部；在蔡旺璉市議員服務處，被告甲○○
    復推由「文哥」出手毆打告訴人乙○○胸部1拳，上開3名不
    詳成年男子其中2人並接續對告訴人乙○○拳打腳踢，其中
    1人復持鐵棍接續毆打告訴人乙○○之身體及腿部，被告甲
    ○○及證人袁卉芬並在旁觀看，任由「文哥」等人毆打告訴
    人乙○○，致告訴人乙○○受有後頸3公分乘以2公分挫傷、
    左後背15公分乘以5公分挫傷、前臂6公分乘以2公分挫傷、
    大腿15公分乘以6公分挫傷、小腿10公分乘以6公分挫傷、前
    胸15公分乘以6公分挫傷、左臂30公分乘以2公分擦傷、大腿
    5公分乘以2公分擦傷、小腿30公分乘以2公分擦傷等傷害，
    足見其等當時另有傷害之故意與行為，自不能認此傷害行為
    係妨害自由之強暴、脅迫手段之當然結果，應另論以傷害罪
    。次按，刑法第302條之妨害自由罪，原包括私行拘禁或以
    其他非法方法剝奪人之行動自由而言，所謂非法方法，當包
    括強暴、脅迫等情事在內。故於私行拘禁或以其他非法方法
    剝奪人之行動過程中，有對被害人施加恐嚇行為，自屬包含
    於妨害行動自由之同一意念之中，縱其所為，合於刑法第30
    5條恐嚇危害安全罪之要件，仍應視為剝奪行動自由之部分
    行為；又如以使人行無義務之事，或妨害人行使權利為目的
    ，而其強暴、脅迫復已達於剝奪人行動自由之程度，即只成
    立刑法第302條之妨害自由罪，不應再依同法第304條強制罪
    論處（最高法院74年台上字第3404號判例、89年度台上字第
    1388號判決意旨參照）。是以被告甲○○推由證人袁卉芬及
    「文哥」之同夥對告訴人恐嚇之行為，及被告甲○○等人為
    使告訴人簽下償還債務之6,300萬元本票，而以強暴、脅迫
    之方式為之，均應視為私行拘禁之部分行為，不另論罪。
四、核被告甲○○所為，係犯刑法第302條之私行拘禁罪及同法
    第277條第1項之傷害罪。公訴人認被告甲○○夥同「文哥」
    等人先後傷害告訴人乙○○之行為，係妨害自由施強暴之當
    然結果，不另論罪，容有誤會，俱如前述，惟起訴犯罪事實
    已載明上開傷害之事實，應為起訴效力所及，本院自應併予
    審究。被告甲○○夥同「文哥」等人先後傷害告訴人乙○○
    之行為，及被告甲○○先後夥同「文哥」、共同被告葉振騰
    、何信億等人私行拘禁告訴人乙○○之行為，各係基於同一
    傷害、私行拘禁犯意下之接續行為，各僅侵害一法益，應只
    論以一傷害罪及私行拘禁罪。被告甲○○與證人袁卉芬、真
    實姓名年籍不詳綽號「文哥」之成年男子及「文哥」指派之
    另三名真實姓名年籍不詳之成年男子間，就上開自告訴人乙
    ○○汐止住處將告訴人乙○○押往基隆市五堵百福社區蔡旺
    璉市議員服務處後私行拘禁之行為，及在蔡旺璉市議員服務
    處傷害告訴人乙○○之行為，有犯意聯絡與行為分擔，均為
    共同正犯。被告甲○○所犯上開二罪間，犯意各別，罪名互
    殊，應予分論併罰。
五、原審以被告甲○○罪證明確，引用刑法第28條、第302條第1
    項、第277條第1項、第41條第1項前段、第2項、第51條第5
    款，刑法施行法第1條之1第1項、第2項前段，中華民國九十
    六年罪犯減刑條例第2條第1項第3款、第7條、第9條、第10
    條第1項，並審酌被告甲○○無前科紀錄，有本院被告前案
    紀錄表1份在卷可憑，素行尚非不良，詎其不思以正當法律
    途徑向告訴人乙○○請求清償債務，竟委託證人袁卉芬聯絡
    綽號「文哥」之成年男子，與「文哥」及其同夥共同被告葉
    振騰、何信億等人，以上開非法方式向告訴人乙○○催討債
    務，並傷害告訴人乙○○，致告訴人乙○○受有不輕之傷勢
    ，且自95年12月12日下午3時許至同年月13日凌晨3時許私行
    拘禁告訴人乙○○長達12小時，戕害告訴人之身心甚鉅，兼
    衡其犯罪之動機、目的、參與上開犯罪之程度，及犯罪後飾
    詞圖卸刑責之態度等一切情狀，就私行拘禁罪部分，處有期
    徒刑10月，就傷害罪部分，處有期徒刑5月，及依中華民國
    九十六年罪犯減刑條例之規定，各減其刑期1/2，定其應執
    行之刑為有期徒刑6月，並諭知易科罰金之折算標準，認事
    用法，核無不合，量刑亦屬適當，檢察官依告訴人乙○○具
    狀以原審量刑過輕，且被告甲○○以暴力傷害並恐嚇、脅迫
    告訴人簽下6,300萬元本票之行為，未論其罪責等語提起上
    訴，查被告甲○○等人以強暴、脅迫之方式使告訴人行無義
    務之事（簽下6,300萬元本票）一節，雖犯刑法第304條之強
    制罪，惟此部分應視為私行拘禁之部分行為，不另論罪，已
    如上述。從而，檢察官執此上訴，非有理由，應予駁回。
據上論斷，應依刑事訴訟法第368條，判決如主文。
本案經檢察官張秋雲到庭執行職務。
中    華    民    國    97    年    4     月    30    日
                  刑事第十一庭審判長法  官  張連財
                                    法  官  楊照男
                                    法  官  洪光燦
以上正本證明與原本無異。
私行拘禁罪部分如不服本判決，應於收受送達後十日內向本院提
出上訴書狀，其未敘述上訴之理由者並得於提起上訴後十日內向
本院補提理由書（均須按他造當事人之人數附繕本）。
其餘不得上訴。
                                    書記官  駱麗君
中    華    民    國    97    年    4     月    30    日


司法院資訊處製作；財團法人民間司法改革基金會備份。
